【裁判字號】    95,易,2807
【裁判日期】    951116
【裁判案由】    妨害公務
【裁判全文】
臺灣臺中地方法院刑事判決              95年度易字第2807號
公  訴  人  臺灣臺中地方法院檢察署檢察官
被      告  丁○○
                      號
上列被告因妨害公務案件，經檢察官提起公訴（95年度偵字第17
382號），本院判決如下：
    主    文
丁○○對於公務員依法執行職務時，施強暴，處拘役伍拾日，如
易科罰金，以新臺幣壹仟元折算壹日。
    事    實
一、丁○○因與陳銘同有民事債務糾紛，經本院民事執行處以95
    年度執字第15244號分案執行，於民國95年7月25日上午，本
    院書記官會同陳銘同之委託人丙○○、測量人員及台中縣警
    察局豐原分局頭家派出所警員邱景明，至丁○○位於臺中縣
    潭子鄉○○路○段153巷2號測量現場，丁○○心生不滿阻擋
    前開執行公務之人員及警員進入屋內，並執鍋子於現場大聲
    呼喊「警察搶劫、警察強盜」等語，經警制止不聽後，竟於
    乙○○○○依法執行職務時，出手拉扯警員邱景明之衣領，
    並扯斷邱景明警哨之繩子及上衣之扣子，以此強暴方式妨害
    警員公務之執行。
二、案經台中縣警察局豐原分局報告臺灣臺中地方法院檢察署檢
    察官偵查起訴。
    理    由
一、訊據被告丁○○矢口否認前開妨害公務犯行，辯稱：當時2
    個警察分別抓住伊一邊，可能是在拉扯的時候，不小心扯到
    警員的上衣及哨子云云。經查，被告丁○○如何於警員邱景
    明在本院民事執行處95年度執字第15244號案件協助執行時
    ，妨害警員公務之執行一節，經證人即警員邱景明於本院審
    理時到庭證述：「（問：在95年7月25日你們是否要到頭家
    路1段153巷2號住處？）是的，我們去執行強制執行。9點半
    的時候，是有人通知我們去執行強制執行，我們到場的時候
    ，被告拿著鍋子在那邊敲，我是出於我是當地管區，我過去
    跟他溝通，說我們是去執行強制執行，這是有公文，結果被
    告解釋說他小孩在外面有積欠債務，都要由他大人承受，後
    來10點左右，書記官要強制執行，要地政人員進入測量，要
    我找人支援，當我叫我同事過來，那個時候要執行強制執行
    ，被告就阻擋在大門口，不讓他們進入，我們就保護強制執
    行人員的安全，當時我們有三個警員，就靠近他，當時被告
    手上還是拿著鍋子敲打，我們要拉他的時候，他就大叫說警
    察強盜、搶劫，後來我們要拉被告的時候，被告就拉我制服
    的上衣、警哨的哨子，哨子的繩子、上衣的扣子就被被告拉
    扯掉。那個時候執行人員還在裡面執行公務，我請債權人代
    理人執行完畢之後再到警察局製作筆錄。我沒有受傷。」等
    語（本院卷第42頁），核與證人丙○○與本院審理時證述情
    節相符（本院卷第43頁），並有照片1紙及本院民事執行處
    95 年7月6日中院慶民執95執清字第15244號囑託測量函在卷
    可參（警卷第10頁、第12頁），足見被告明知警員邱景明係
    在執行公務，仍然拉扯其上衣及警哨，並扯斷邱景明警哨之
    繩子及上衣之扣子，其妨害公務犯行至為明顯，被告前開辯
    解，顯係卸責之詞，不足採信。綜上所述，
    本件事證明確，被告犯行應足認定。
二、核被告所為，係犯刑法第135條第1項之妨害公務罪。爰審酌
    被告於警員執行公務時，妨害公務之執行，其動機、手段、
    所生危害及犯後態度等一切情狀，量處如主文所示之刑，並
    諭知易科罰金之折算標準。
三、據上論斷，依刑事訴訟法第299條第1項前段，刑法第135條
    第1項、第41條第1項前段，刑法施行法第1條之1第1項、第2
    項前段，判決如主文。
本案經檢察官甲○○到庭執行職務。
中    華    民    國    95    年    11    月    16    日
                  刑事第四庭    審判長法  官  林宜民
                                      法  官  林學晴
                                      法  官  柯雅惠
上正本證明與原本無異。
如不服本判決，應於送達後十日內向本院提出上訴狀（須附繕
本），上訴於台灣高等法院台中分院。
                                      書記官  郭佳雯
中    華    民    國    95    年    11    月    16    日
附錄論罪科刑法條：
刑法第135條第1項；
對於公務員依法執行職務時，施強暴脅迫者，處三年以下有期徒
刑、拘役或三百元以下罰金。


司法院資訊處製作；財團法人民間司法改革基金會備份。
